# 请教陈版：母公司持有孙公司股权转让给子公司，子公司吸收合并孙公司，合方的会计处理

提问人：wangzimo2014 时间：2022-10-07 10:55:50
请教陈版：母公司持有孙公司股权5%无偿转让给子公司，母公司百分百控股子公司，子公司原持股孙公司95%股权，获得母公司的5%股后，吸收合并孙公司，合方怎么进行会计处理呢？

回答人：chenyiwei
假设：母公司为A，子公司为B，孙公司为C。
1 、母公司个别报表层面：相当于以对孙公司的长投对子公司增资。按原先对C长投的账面价值：借：长投——B，贷：长投——C。
2 、子公司个别报表层面：视同收购少数股权（零对价），以A账面上对C的原投资成本作为新增投资成本，同时贷记资本公积，即：借：长投——C，贷：资本公积。后续吸收合并时，按照《企业会计准则解释第 7 号》第四条规定处理。
3 、孙公司：作为被吸收方，将其各项资产、负债、权益科目结零。借：各项负债和权益项目，贷：各项资产项目。
母公司合并报表层面不受该交易影响。子公司合并报表层面视同零对价收购少数股权，按划入日少数股权账面价值转入合并报表层面资本公积。

提问人：wangzimo2014 时间：2022-10-12 09:18:08
非常感谢陈版，那如果母公司对孙公司的股权是有对价处置，母子公司的个别报表应该怎么进行会计处理呢

回答人：chenyiwei
母公司个别报表层面按处置长投处理，在交易公允的前提下可以确认处置损益；子公司按收购少数股权处理。